臺灣新北地方法院刑事判決　　　　　　110年度交簡上字第1號
上　訴　人　
即　被　告　李柏彥


選任辯護人　柯宗賢律師（法律扶助律師）
上列上訴人即被告因公共危險案件，不服本院於中華民國109 年
9 月26日所為109 年度交簡字第1230號第一審刑事簡易判決（聲
請簡易判決處刑案號：108 年度偵字第35053 號），提起上訴，
本院管轄之第二審合議庭判決如下：　　　　　　　　　　　　
    主  文                                              
原判決撤銷。
李柏彥犯肇事致人傷害逃逸罪，累犯，處有期徒刑陸月，如易科
罰金，以新臺幣壹仟元折算壹日。
    事  實
一、李柏彥於民國108 年9 月27日21時許，騎乘車牌號碼000-00
    0 號普通重型機車，沿新北市蘆洲區復興路323 巷往民族路
    408 巷直行。李柏彥明知駕駛車輛應注意車前狀況，夜間行
    車應依規定開啟車燈，而依其智識、精神狀態、車況正常、
    天候雖雨而地面濕滑，然道路無障礙物，並無不能注意之情
    形，竟均疏未注意，於新北市○○區○○路000 巷00號前，
    適有行人許清祿未依規定穿越道路，李柏彥騎乘之機車因而
    與許清祿之身體左側發生碰撞，造成許清祿倒地，李柏彥亦
    人車倒地，許清祿並受有左側雙踝移位性骨折及左髖挫傷之
    傷害，李柏彥則受有胸部挫傷、右腿及右前臂多處擦挫傷之
    傷害。詎李柏彥於肇事致人受傷後，竟未對傷者施以必要之
    救護或向警察機關報案，即置許清祿救護於不顧，反而急忙
    駕車逃逸。
二、案經新北市政府警察局蘆洲分局報告臺灣新北地方檢察署檢
    察官偵查後聲請簡易判決處刑。
    理  由                                              
一、訊據被告李柏彥對於上開事實坦承不諱，核與證人即告訴人
    許清祿於警詢及偵查中之證述相符，並有監視器影像光碟1
    張暨翻拍照片6 張、新北市政府警察局蘆洲分局交通分隊道
    路交通事故現場圖、交通事故補充資料圖、道路交通事故調
    查表㈠、㈡各1 份在卷可稽，足認被告任意性自白與事實相
    符，其犯行堪以認定，應依法論科。
二、被告行為後，刑法第185 條之4 條文已有修正，並經總統於
    110 年5 月28日以華總一義字第11000050241 號令公布，於
    同年月30日生效。修正前刑法第185 條之4 規定：「駕駛動
    力交通工具肇事，致人死傷而逃逸者，處1 年以上7 年以下
    有期徒刑。」，修正後則規定：「駕駛動力交通工具發生交
    通事故，致人傷害而逃逸者，處6 月以上5 年以下有期徒刑
    ；致人於死或重傷而逃逸者，處1 年以上7 年以下有期徒刑
    。犯前項之罪，駕駛人於發生交通事故致人死傷係無過失者
    ，減輕或免除其刑。」，依修正前規定，不分行為人（駕駛
    人）之犯罪情節輕重，其法定刑一律為「1 年以上7 年以下
    有期徒刑」；修正後則按犯罪情節輕重，如行為人致人受輕
    傷而逃逸者「處6 月以上5 年以下有期徒刑」，若致人於死
    或重傷而逃逸者「處1 年以上7 年以下有期徒刑」；且行為
    人於發生交通事故致人死傷係無過失者，則可減輕或免除其
    刑。本件告訴人係受普通傷害，經比較後，以修正後之規定
    較有利於被告，依刑法第2 條第1 項但書規定，應適用修正
    後之刑法第185 條之4 規定論處。是核被告所為，係犯修正
    後刑法第185 條之4 第1 項前段之駕駛動力交通工具肇事致
    人受傷而逃逸罪。又被告前因強盜案件，經法院判處有期徒
    刑5 年8 月確定，甫於102 年12月23日縮短刑期假釋出監，
    並於104 年9 月16日縮刑期滿未經撤銷視為執行完畢，有臺
    灣高等法院被告前案紀錄表在卷可參，其於上開有期徒刑執
    行完畢5 年內，故意再犯本件肇事逃逸罪而構成累犯，然核
    前案類型、罪質、侵害法益等面向，概與本件肇事逃逸罪間
    欠缺關連性或加重處罰之必要性，復參照司法院大法官會議
    解釋第775 號解釋意旨，認尚無援引累犯規定加重其刑之確
    切事由，爰不予加重其刑，特予指明。
三、原審經詳細調查後，以被告犯罪之事證明確，予以論罪科刑
    ，固非無見。惟被告行為後刑法第185 條之4 業經修正，原
    審未及為新舊法比較，尚有未洽，另本案被告上訴後，於審
    理時坦承全部犯行，相較於原審量刑基礎，已有變更，原審
    未及審酌，容有未合，被告據此提起上訴，請求輕判，即有
    理由，應由本院管轄之第二審合議庭予以撤銷改判。
四、爰審酌被告騎乘普通重型機車肇事致告訴人受傷後，未停留
    在案發現場，趨前照料受有傷勢之告訴人，或通報警方、救
    護人員到場實施救護，反自行騎車逃離現場，顯然欠缺尊重
    用路人生命安全之觀念，所為應予非難，惟念其業與告訴人
    達成調解，賠償告訴人損失，告訴人亦對其撤回過失傷害告
    訴，被告犯罪所生之危害已獲減輕，並兼衡其高職畢業之智
    識程度，自稱家庭經濟勉持、低收入戶及身心障礙等一切情
    狀，量處如主文所示之刑，並諭知易科罰金之折算標準，以
    示懲儆。
據上論斷，應依刑事訴訟法第455 條之1 第1 項、第3 項、第36
9 條第1 項前段、第364 條、第299 條第1 項前段，判決如主文
。
本案經檢察官王堉力偵查後聲請簡易判決處刑，檢察官秦嘉瑋於
本審到庭執行職務。
中    華    民    國   110    年    11    月    3     日
                  刑事第十二庭  審判長法  官  陳正偉
                                      法  官  鄭淳予
                                      法  官  陳志峯
以上正本核與原本無異。
不得上訴。
                                      書記官  喻誠德
中    華    民    國   110    年    11    月    3     日
附錄本案論罪科刑法條全文：
中華民國刑法第185 條之4 
駕駛動力交通工具發生交通事故，致人傷害而逃逸者，處六月以
上五年以下有期徒刑；致人於死或重傷而逃逸者，處一年以上七
年以下有期徒刑。
犯前項之罪，駕駛人於發生交通事故致人死傷係無過失者，減輕
或免除其刑。